---
title: "Código para el archivo"
author: "Paula Sasot"
date: "2026-04-15"
output: html_document
---

```{r setup, include=FALSE}
knitr::opts_chunk$set(echo = TRUE)
```

## R Markdown

#The Project

Para buscar los archivos de texto con la puntuación
```{r}
archivos <- list.files(
  path = "./data",
  pattern = "\\.txt$",
  full.names = TRUE,
  recursive = TRUE
)

archivosp <- list.files(
  path = "./data",
  pattern = "puntos.*\\.txt$",
  full.names = TRUE,
  recursive = TRUE
)
```
Para Buscar todos los archivos pdf donde se encuentra el certificado de datacamp
```{r}
archivos_justificante <- list.files(
  path = "data",
  pattern = "\\.pdf$",
  full.names = TRUE,
  recursive = TRUE
)
```
Para buscar nombres y apellidos segun el nombre de la ruta del archivo
```{r}
apellidos <- sapply(archivos, function(ruta) {
  partes <- strsplit(ruta, "\\\\")[[1]] 
  alumno <- partes[length(partes) - 1] 
  
  gsub("_.*", "", alumno)
})

apellidosp <- sapply(archivosp, function(ruta) {
  partes <- strsplit(ruta, "[\\\\/]")[[1]]
  alumno <- partes[length(partes) - 1]
  gsub("_.*", "", alumno)
})
```
Para importar los ficheros de puntos y obteer la puntuacion obtenida
```{r}
puntuaciones <- sapply(archivosp, function(f) {
  paste(readLines(f, warn = FALSE), collapse = " ")
})
#No, muchas de las entregas no utilizaron el nombre requerido para el fichero de puntos

#El numero de variantes es calculable si y solo si suponemos que el fichero de puntos debe ser txt y no pdf, ya que algunos de los compañeros entregaron sus puntos como pdf y no son por lo tanto, diferenciables de un certificado. De este modo, calcular el numero de variantes se haría de la siguiente manera: 

nombres <- basename(archivos)

tabla_variantes <- table(nombres)
length(tabla_variantes)

#Hay exactamente 14 variantes al nombre del archivo

#No, no todas las entregas poseen fichero de puntos y justificante, ya que el numero de ficheros pdf es mayor que el numero de ficher .txt

length(archivos)
length(archivos_justificante)
```
Creamos el dataframe:
```{r}
NomFile <- basename(archivosp)

evalua_df <- data.frame(
  apellidos = apellidosp,
  puntos = puntuaciones,
  NomFile = NomFile,
  Puntos = puntuaciones,
  stringsAsFactors = FALSE
)

head(evalua_df)
```
Ordenar el dataframe en orden creciente y almacenarlo:
```{r}
evalua_df <- evalua_df[order(evalua_df$apellidos), ]

library(openxlsx)

write.xlsx(evalua_df, "NotasRIntermedio.xlsx")
```
Dataframe combinado, unificado:
```{r}
library(openxlsx)

alumnos <- read.xlsx("./data/AlumnosTD25_26.xlsx")

names(alumnos)[names(alumnos) == "Apellido(s)"] <- "apellidos"

evalua_df$apellidos <- tolower(trimws(evalua_df$apellidos))
alumnos$apellidos <- tolower(trimws(alumnos$apellidos))

resultado <- merge(
  alumnos,
  evalua_df,
  by.x = "apellidos",
  by.y = "apellidos",
  all.x = TRUE
)


write.xlsx(resultado, "AlumnosNotas.xlsx")


##HAY QUE SOLUCIONAR LA COMBINACION DE DATAFRAMES ++ 
##HAY QUE ARREGLAR LA VARIABLE PUNTOS PARA QUE SEA NUMERICA
```


